---
title: "RLadies Taipei 20190128"
author: "Zong-Xian Huang"
date: "2019/2/10"
output: html_document
---
<style type="text/css">

body{ /* Normal  */
   font-size: 20px;
}
td {  /* Table  */
   font-size: 12px;
}
h1 { /* Header 1 */
 font-size: 28px;
 color: DarkBlue;
}
h2 { /* Header 2 */
 font-size: 22px;
 color: DarkBlue;
}
h3 { /* Header 3 */
 font-size: 18px;
 color: DarkBlue;
}
code.r{ /* Code block */
  font-size: 16px;
}
pre { /* Code block */
  font-size: 16px
}
</style>

# 0. Data pre-processing
- 將2013~2017年資料整理乾淨，並進行編碼整合後，存成`Rdata`檔供後續使用。
- 由於重新編碼過程頗為繁複，且受到不同年度資料的「乾淨程度」有不同的處理，但這部分是「黑手」的工作，即使不使用R也可以完成，故過程就不呈現出來，主要原則就是一直透過`table()`檢視遺漏值，以及各年度編碼一致性，並利用`library(car)`中的`Recode()`進行重新編碼
- 以下是編碼簿

| Variables | Description | Value |
| :-----: | :----------------------------------- | :-------------------------------------------|
| ovalue | 請問，您對政府網站中提供給民眾的資訊滿不滿意? | 1=非常不滿意; 2=不滿意; 3=滿意; 4=非常滿意|
| dvalue | 請問，您常不常透過網路社群將您覺得重要的公共問題傳給其他人? | 1=從來沒有; 2=很少; 3=有時; 4=經常|
| svalue | 如果沒有網路，您的生活會變得比較快樂、還是比較不快樂? | 1=比以前不快樂很多; 2=比以前不快樂一些; 3=比以前快樂一些; 4=比以前快樂很多|
| inter | 網路使用 | 1=有;0=無 |
| gender | 性別 | 1=男性; 2=女性|
| edu | 教育程度 | 1=小學及以下; 2=國初中; 3=高中職; 4=大專及以上|
| age | 年齡 | 1=15-19歲; 2=20-29歲; 3=30-39歲; 4=40-49歲; 5=50-59歲; 6=60歲以上|
| w | 權值 | NULL |


```{r}
library(foreign)
library(survey)
library(ggplot2)
library(ggstatsplot)
library(magrittr)
library(car)
library(tidyr)
library(tibble)
library(dplyr)
library(knitr)
```

# 1. 2013~2017 Public Value of Digital Governance (數位治理公共價值指標)


```{r}
rm(list=ls())
options(digits = 3)
load("/Users/huangzongxian/Desktop/RLadies/Data/datlis.RData") # 讀取整理好的Rdata檔

#你也可以將 list 拆分成5個data.frame來執行喔，只是會稍微麻煩一點
#for (i in 1:5L){
#assign(paste0("data", i),datlis[[i]])}#


#Using weight
dwlist<- lapply(datlis,function(x){
  svydesign(ids = ~1, data = x, weights = x$w)
})



#2013~2017 操作性價值
#各年度結果
lapply(dwlist,function(x){svytable(~ovalue, design=x) %>%
  prop.table()})  %>%
  do.call(rbind,.) %>% 
  cbind(seq(2013,2017),.)    %>%
  set_colnames(c("year",names(svytable(~ovalue, design=dwlist[[1]]))))


#透過tibble與ggplot2的合作來plot
lapply(dwlist,function(x){svytable(~ovalue, design=x) %>%
  prop.table()})  %>%
  do.call(rbind,.) %>% 
  cbind(seq(2013,2017),.)    %>%
  set_colnames(c("year",names(svytable(~ovalue, design=dwlist[[1]]))))    %>% 
  as_tibble() %>% 
  gather(terms, # this will be the new column for the  key columns
         value, # this will contain the  values
         c("非常不滿意","不滿意","滿意","非常滿意"), 
         na.rm = TRUE 
  ) %>%
  ggplot(data=.,aes(x=year,y=value,group=factor(terms),col=terms,linetype=terms))+
         geom_line() + 
         geom_point() +  
  labs(x = "時間", y = "percent", title = "請問，您對政府網站中提供給民眾的資訊滿不滿意?") + 
  theme(text=element_text(family="黑體-繁 中黑", size=13),axis.ticks = element_blank())


#2013~2017 政治性價值
#
lapply(dwlist,function(x){svytable(~dvalue, design=x) %>%
  prop.table()})  %>%
  do.call(rbind,.) %>% 
  cbind(seq(2013,2017),.)    %>%
  set_colnames(c("year",names(svytable(~dvalue, design=dwlist[[1]]))))


#
lapply(dwlist,function(x){svytable(~dvalue, design=x) %>%
  prop.table()})  %>%
  do.call(rbind,.) %>% 
  cbind(seq(2013,2017),.)    %>%
  set_colnames(c("year",names(svytable(~dvalue, design=dwlist[[1]]))))    %>% 
  as_tibble() %>% 
  gather(terms, # this will be the new column for the  key columns
         value, # this will contain the  values
         c("從來沒有","很少","有時","經常"), # this is the range of columns we want gathered
         na.rm = TRUE # handles missing
  ) %>%
  ggplot(data=.,aes(x=year,y=value,group=factor(terms),col=terms,linetype=terms))+
  geom_line() + geom_point() +  
  labs(x = "時間", y = "percent", 
       title = "請問，您常不常透過網路社群將您覺得重要的公共問題傳給其他人?") + 
  theme(text=element_text(family="黑體-繁 中黑", size=13),axis.ticks = element_blank())


#2013~2017 社會性價值
#
lapply(dwlist,function(x){svytable(~svalue, design=x) %>%
  prop.table()})  %>%
  do.call(rbind,.) %>% 
  cbind(seq(2013,2017),.)    %>%
  set_colnames(c("year",names(svytable(~svalue, design=dwlist[[1]])))) 

#
lapply(dwlist,function(x){svytable(~svalue, design=x) %>%
  prop.table()})  %>%
  do.call(rbind,.) %>% 
  cbind(seq(2013,2017),.)    %>%
  set_colnames(c("year",names(svytable(~svalue, design=dwlist[[1]]))))    %>% 
  as_tibble() %>% 
  gather(terms, # this will be the new column for the  key columns
         value, # this will contain the  values
         c("比以前不快樂很多","比以前不快樂一些","比以前快樂很多","比以前快樂一些"), # this is the range of columns we want gathered
         na.rm = TRUE # handles missing
  ) %>%
  ggplot(data=.,aes(x=year,y=value,group=factor(terms),col=terms,linetype=terms))+
  geom_line() + geom_point() +  
  labs(x = "時間", y = "percent", 
       title = "如果沒有網路，您的生活會變得比較快樂、還是比較不快樂?") + 
  theme(text=element_text(family="黑體-繁 中黑", size=13),axis.ticks = element_blank())

```

# 2. Digital Divide
- 女性在網路使用上有沒有比較不利呢？

```{r}
# 沒有任何一年的p-value < 0.05，無法推翻不同性別使用網路者比率相同的虛無假設
lapply(dwlist,function(x){svychisq(~gender+inter, design=x, statistic="Chisq")})

# 各年度比例
lapply(dwlist,function(x){prop.table(svytable(~gender+inter, design=x),margin = 1)})

```

# 3. Weight vs. Unweight
- 說明：加權的權值即是參考該年度內政部人口統計資料計算而出，換言之加權資料的人口分佈即反應當時的內政部人口統計資料。

```{r}
#Age
data <- c()
for (i in 1L:5L){
  term <- names(prop.table(table(datlis[[1]]$age))*100)
  date <- rep((i+2012),6)
  start<- lapply(datlis,function(x){prop.table(table(x$age))*100})[[i]] %>% as.character() %>% as.numeric()
  end<- lapply(dwlist,function(x){prop.table(svytable(~age,design=x))*100}) [[i]] %>%    as.character() %>% as.numeric()
  amount <- end-start %>% as.character() %>% as.numeric()
  type <- ifelse(amount > 0, "Postive","Negative")
  dt <- cbind(term,date,start,end,type,amount)
  data <- rbind(data,dt)
}

data<- as.data.frame(data)
data$date<- data$date %>% as.character() %>% as.numeric() 
data$amount<- data$amount %>% as.character() %>% as.numeric() 

#plot
data %>%
  ggplot(aes(x = date
           , y = amount
           , fill = term)) +
  geom_col(position = "dodge") +
  scale_fill_brewer(palette = "Dark2") + 
  labs(x = "時間", y = "差比(%)", title = "populations - survey results (AGE)") +
  theme(text=element_text(family="黑體-繁 中黑", size=13),axis.ticks = element_blank())
  



#Education
data <- c()
for (i in 1L:5L){
  term <- names(prop.table(table(datlis[[1]]$edu))*100)
  date <- rep((i+2012),4)
  start<- lapply(datlis,function(x){prop.table(table(x$edu))*100})[[i]] %>% as.character() %>% as.numeric()
  end<- lapply(dwlist,function(x){prop.table(svytable(~edu,design=x))*100}) [[i]] %>%    as.character() %>% as.numeric()
  amount <- end-start %>% as.character() %>% as.numeric()
  type <- ifelse(amount > 0, "Postive","Negative")
  dt <- cbind(term,date,start,end,type,amount)
  data <- rbind(data,dt)
}

data<- as.data.frame(data)
data$date<- data$date %>% as.character() %>% as.numeric() 
data$amount<- data$amount %>% as.character() %>% as.numeric() 

#plot
data %>%
  ggplot(aes(x = date
           , y = amount
           , fill = term)) +
  geom_col(position = "dodge") +
  scale_fill_brewer(palette = "Dark2") + 
  labs(x = "時間", y = "差比(%)", title = "populations - survey results (Education)") +
  theme(text=element_text(family="黑體-繁 中黑", size=13),axis.ticks = element_blank())

#這張圖的結果非常有趣，因為2016年的調查公司恰好因為招標的原因跟其他四年都不一樣(剛好因為我是助理所以才知道，不然報告書上沒有寫XD)，看來機構效應可能一定程度造成教育程度代表性的差異...!?

```

# 4. 當天沒有處理到的一個提問
- 年齡越低的人會不會越常透過網路上分享訊息？
- (偷懶用2017年資料做個迴歸模型看看)
- 因為嚴格來說依變項是順序尺度(ordinal scale)，所以盡量不要直接用最小平方法的迴歸`lm()`，用`ordinal`套件中的`clm`會比較合理
- 喜愛`ggplot2`的大神們同時創造了可以變出漂亮統計圖表的`ggstatsplot` 詳參 https://github.com/IndrajeetPatil/ggstatsplot
- 年齡越大對於網路上的意見分享有負向影響(也就是年輕人比老年人更會透過網路分享公共資料)；教育程度越高、女性，則對於網路上的意見分享則有正向影響

```{r}
data<- datlis[[5]] # 2017 data
data$edu<- Recode(data$edu,"'小學及以下'=1;'國初中'=2;'高中職'=3;'大專及以上'=4") %>% as.numeric()
data$age<- Recode(data$age,"'15-19歲'=1;'20-29歲'=2;'30-39歲'=3;'40-49歲'=4;'50-59歲'=5;'60歲以上'=6") %>% as.numeric()
data$dvalue<- Recode(data$dvalue,"'從來沒有'=1;'很少'=2;'有時'=3;'經常'=4")

library(MASS)
library(ordinal)
clm1<- clm(dvalue~edu+age+gender,data=data)
ggstatsplot::ggcoefstats(clm1,caption.summary=F,title = "Ordinal Regression Model")


```